臺灣基隆地方法院民事裁定  
110年度亡字第37號
聲  請  人  黃火水  



上列聲請人聲請宣告失蹤人黃良行死亡事件，本院裁定如下：
    主  文
黃良行（男、民國00年0月00日生、失蹤前最後設籍地：基隆市○
○區○○街00號）於中華民國49年8月15日下午12時死亡。
聲請程序費用由黃良行遺產負擔。
    理    由
一、本件聲請意旨略以：失蹤人黃良行（下稱失蹤人）為聲請人
    之弟，失蹤人於民國39年8月15日申報失蹤後即查無其設籍
    資料及死亡除戶記事，爰依民法第8條及家事事件法第154條
    規定，求為宣告失蹤人死亡等語。
二、按失蹤人失蹤滿10年後，法院得因利害關係人或檢察官之聲
    請，為死亡之宣告；修正之民法總則第8條之規定，於民法
    總則施行後修正前失蹤者，亦適用之，但於民法總則修正前
    ，其情形已合於修正前民法總則第8條之規定者，不在此限
    ，71年1月4日修正公布前之民法總則第8條第1項及民法總則
    施行法第3條第3項分別定有明文。又法院准許宣告死亡之聲
    請，應公示催告，家事事件法第156條第1項復有明定。而此
    公示催告應公告之，該公告應揭示於法院公告處、資訊網路
    及其他適當處所；法院認為必要時，並得命登載於公報或新
    聞紙，或用其他方法公告之；其報明期間，自前項揭示之日
    起，應有6個月以上，但失蹤人滿百歲者，其陳報期間，得
    定為自揭示之日起二個月以上。此觀之家事事件法第156條
    第3項準用同法第130條第4、5項規定即明。查聲請人主張主
    張之前揭事實，業據其提出繼承系統表、本院103年度司財
    管字第2號、第3號裁定暨確定證明書、光復後除戶戶籍簿冊
    浮籤記事資料專用頁、基隆○○○○○○○○○110年2月5日基七戶字
    第1100000441號函、戶籍登記申請書為證，經核與其陳述相
    符，自堪信聲請人之主張為真實，故聲請人聲請對失蹤人為
    死亡之宣告，核與前開條文尚無不合，應予准許。又本院已
    定7個月日期間對失蹤人為宣告死亡之公示催告，並於110年
    6月8日下午5時將該公示催告揭示於本院牌示處及登載於司
    法院網站，有本院公告附卷可稽，現申報期間屆滿，未據失
    蹤人陳報其生存或知失蹤人生死者陳報其所知，亦經本院依
    職權查明無訛，本院自應依法宣告失蹤人死亡。
三、次按宣告死亡之裁定應確定死亡之時，家事事件法第159 條
    定有明文。而受死亡宣告者，以判決內所確定死亡之時，推
    定其為死亡；前項死亡之時，應為前條各項所定期間最後日
    終止之時。但有反證者，不在此限，民法第9 條亦有明定。
    本件失蹤人黃良行自39年8月15日失蹤，計至49年8月15日止
    失蹤屆滿10年，故應推定該日下午12時為其死亡之時，爰依
    法宣告黃良行於49年8月15日下午12時死亡。
四、依家事事件法第154 條第3 項、第159 條第1 項，裁定如主
    文。
中　　華　　民　　國　　111 　年　　2 　　月　　25　　日
                   家事法庭     法  官　黃永定  
以上正本係照原本作成。
如對本裁定抗告須於裁定送達後10日內向本院提出抗告狀。
中　　華　　民　　國　　111 　年　　2 　　月　　25　　日
                                書記官　佘筑祐